【裁判字號】    92,裁,1729
【裁判日期】    921204
【裁判案由】    有關教育事務
【裁判全文】
最  高  行  政  法  院  裁  定                  九十二年度裁字第一七二九號
    上  訴  人  甲○○
    被 上訴 人  國立成功大學
    代  表  人  乙  ○
右當事人間因有關教育事務事件，上訴人對於中華民國九十一年九月二十五日高雄高
等行政法院九十一年度訴字第四六二號判決，提起上訴，本院裁定如左：
    主  文
上訴駁回。
上訴審訴訟費用由上訴人負擔。
    理  由
一、按對於高等行政法院判決上訴，非以其違背法令為理由，不得為之，行政訴訟法
    第二百四十二條定有明文。是對於高等行政法院判決上訴，若未具體說明原判決
    違背何項法令、不適用法規或如何適用不當之具體情事，即非主張原判決違背法
    令以為上訴理由，其上訴不應准許。
二、原審以：訴外人李岩錡為取得實習教師證書參加教育實習，乃簽訂切結書，由被
    上訴人出具修畢教育學程證明書，嗣李岩錡於實習完成後一年內補足不足之學分
    ，在未補足學分前，其合格教師證書應交由被上訴人保管，有上開切結書附卷可
    稽，依司法院釋字第三四八號解釋理由書意旨，該切結書之性質乃屬行政契約。
    又李岩錡出生日期係民國六十一年十一月四日，簽訂上開切結書時已屆滿二十歲
    ，具有完全之行為能力及訴訟能力，如其認前開行政契約有瑕疵，自須以自己名
    義提起行政救濟。上訴人雖為李岩錡之父，然非契約當事人，對該契約亦不具有
    法律上之利害關係，其逕以自己名義提起行政訴訟，顯屬當事人不適格。本件上
    訴人之訴，依其所訴之事實，在法律上顯無理由，爰不經言詞辯論，逕以判決駁
    回上訴人於原審之訴，核無違誤。上訴意旨略謂：其子李岩錡具成大碩士資格，
    依「國立成功大學學生修習教育學程辦法」只須修習二十學分即可取得修畢中等
    學校教師教育學程證明書；又是否核准發給實習教師證書之職權在台南市政府，
    被上訴人只負責呈送申請資料，且臺南市政府亦核發該實習教師證書予李岩錡，
    足見李岩錡之碩士學歷與修畢之二十一個教育學分均獲得認可。再者，被上訴人
    相關規定及教育部相關法規及解釋未規定以大學部申請教育學程，就必須以大學
    部資格申請初檢才能擔任實習教師，反而相關規定均是以最後所提出之學歷作為
    依據，決定所必須修習之學分數，惟被上訴人以行政壓力迫使李岩錡簽下須補修
    五個學分，始能領回合格教師證書之切結書，此切結書恐已違背憲法第十五條之
    規定。另上訴人為李岩錡之家長，為其監護人、法定代理人及利害關係人，是代
    其請求行政救濟並無不妥等語。仍就研究所畢業生修畢二十教育學分者依法取得
    中等學校實習教師資格之實體為爭執，然對原判決以其當事人不適格而駁回其訴
    ，究竟違背何項法令、不適用法規或如何適用不當之情事，則未具體指明，即非
    主張原判決違背法令，依首開說明，其上訴為不合法，應予駁回。
三、依行政訴訟法第二百四十九條第一項前段、第一百零四條、民事訴訟法第九十五
    條、第七十八條，裁定如主文。
中    華    民    國    九十二      年      十二      月      四        日
                    最 高 行 政 法 院  第 五 庭
                                審 判 長 法  官      徐  樹  海
                                         法  官      黃  璽  君
                                         法  官      鄭  淑  貞
                                         法  官      林  家  惠
                                         法  官      林  茂  權
右  正  本  證  明  與  原  本  無  異
                                         法院書記官  陳  盛  信
中    華    民    國    九十二      年      十二      月      五        日


司法院資訊處製作；財團法人民間司法改革基金會備份。
